臺灣高等法院刑事判決　　　　　　　　94年度上訴字第2232號
上　訴　人　臺灣基隆地方法院檢察署檢察官
被　　　告　甲○○
上列上訴人，因被告違反毒品危害防制條例案件，不服臺灣基隆
地方法院94年度訴字第338號，中華民國94年6月10日第一審判決
（起訴案號：臺灣基隆地方法院檢察署94 年度毒偵字第903號，
並經同署移送併辦：94年毒偵字第1610號、第1838號）提起上訴
，本院判決如下：
    主  文
原判決撤銷。
甲○○連續施用第一級毒品，累犯，處有期徒刑壹年貳月。
扣案海洛因壹包（淨重零點壹肆公克）沒收銷燬之、注射針筒壹
支沒收。
    事  實
一、甲○○前於民國（下同）88年間因施用第二級毒品案件，經
    臺灣基隆地方法院以88年度毒聲字第2170號裁定送觀察勒戒
    後，有繼續施用毒品傾向，由該院以88年度毒聲字第2390號
    裁定令入戒治處所施以強制戒治，於90年7 月18日執行戒治
    期滿，並經臺灣基隆地方法院檢察署檢察官於90年9 月21日
    ，以90年度戒毒偵字第85號為不起訴處分。又因施用第一級
    毒品案件，再依同院90年度毒聲字第1480號裁定令入戒治處
    所施以強制戒治，於91年12月15日執行戒治期滿，並經法院
    以90年訴字第676 號判處有期徒刑10月確定，於92年10月12
    日縮短刑期執行完畢，嗣甲○○再因施用第一級毒品案件，
    經同院以93年度訴字第44號判處有期徒刑一年確定，經送監
    執行，甫於94年2月6日縮短刑期執行完畢，仍不知悔改。復
    基於施用第一級毒品海洛因概括犯意，自94年2月8日起至94
    年5月26日上午某時止，連續在基隆市仁愛區○○○路195巷
    2 號住處內、基隆市不詳醫院廁所內及基隆市不詳地址公廁
    等處，以將海洛因粉末加水稀釋後注射於靜脈血管之方式，
    以約每日施用1至2次之頻率，多次施用第一級毒品海洛因，
    經警於94年3月18日上午10時30分許，在基隆市○○街141之
    6號執行搜索時查獲，又於同年5月26日15時15分許，在上開
    成功二路住處為警查獲。並基於上開概括犯意，再於94年6
    月3日某時，在基隆市○○○路195巷2 號住處，以注射方式
    施用毒品海洛因一次，經警於同月4 日10時30分許，在上開
    住處查獲，並扣得海洛因1包（淨重0‧14公克，空包裝重0
    ‧18公克）及其所有供施用毒品所用之注射針筒1支。
二、案經基隆市警察局第二分局移送臺灣基隆地方法院檢察署檢
    察官偵查起訴，暨由該署檢察官移送本院併辦。
    理  由
一、本件被告甲○○所犯並非死刑、無期徒刑、最輕本刑為三年
    以上有期徒刑之罪或高等法院管轄第一審案件，其於原審準
    備程序進行中，先就被訴事實為有罪之陳述，經告知其簡式
    審判程序之旨，並聽取公訴人及被告之意見後，原審合議庭
    依刑事訴訟法第273條之1第1 項規定，裁定由受命法官獨任
    進行簡式審判程序，核無不合。
二、上開前兩次查獲之連續施用毒品海洛因之犯罪事實，業據被
    告甲○○先後於警訊、偵查中、原審時供承不諱，且被告遭
    查獲兩次所採尿液經送驗結果，確呈嗎啡陽性反應之情事，
    有臺灣尖端先進生技醫藥股份有限公司出具之濫用藥物尿液
    檢驗報告書2份在卷可稽（參見903號偵查卷71頁，1838號偵
    查卷8 頁），足見被告上開自白，核與事實相符，自堪採信
    。又被告於6月4日被查獲前之施用毒品犯行，業據被告於偵
    查中供承不諱，其被採取尿液送驗結果，呈嗎啡陽性反應之
    事實，亦有臺灣尖端先進生技醫藥股份有限公司出具之濫用
    藥物尿液檢驗報告書在卷可稽（參見1610號偵查卷45頁），
    且查扣白粉1包，經送驗結果確係海洛因（淨重0‧14公克，
    空包裝重0‧18 公克），有法務部調查局鑑驗書可稽（參見
    本院卷50頁），此外，復有注射針筒1 支扣案可佐，足見被
    告上開自白亦與事實相符，洵堪採信。再者，被告前因施用
    毒品案件，經原審以88年度毒聲字第2390號裁定令入戒治處
    所施以強制戒治，於90年7 月18日執行戒治期滿釋放，又因
    施用毒品，再經原審以90年度毒聲字第1480號裁定令入戒治
    處所施以強制戒治，於91年12月15日執行戒治期滿釋放，此
    有被告前案紀錄表暨入出監資料表各1 份在卷可稽，是被告
    於前述強制戒治處分執行完畢後，復於5 年內再犯毒品危害
    防制條例第10條第1 項之罪名，自應依法論處，是本件事證
    明確，被告上開犯行，洵堪認定。
三、查海洛因係毒品危害防制條例第2條第2項第1 款所定之第一
    級毒品，核被告所為，係犯毒品危害防制條例第10條第1 項
    之施用第一級毒品罪。被告施用第一級毒品前後持有第一級
    毒品海洛因之低度行為，應分別為其施用第一級毒品之高度
    行為所吸收，均不另論罪。被告先後多次施用第一級毒品之
    犯行，時間緊接，所犯係構成要件相同罪名，顯係基於概括
    犯意反覆為之，為連續犯，應依刑法第56條之規定，以一罪
    論，並加重其刑。公訴意旨雖未就被告於94年2月8日起至同
    年3 月18日止施用第一級毒品以外之施用第一級毒品犯行，
    及94年6月3日施用毒品之犯行提起公訴，惟被告所為該部分
    之連續施用第一級毒品犯行，與公訴人起訴之犯罪事實具有
    連續犯之裁判上一罪關係，為起訴效力所及，並經檢察官移
    送本院併辦，本院自應合併審究。又被告前因施用第一級毒
    品案件，經原審以93年度訴字第44號判處有期徒刑1 年確定
    ，經送監執行，甫於94年2月6日縮短刑期執行完畢，有被告
    前案紀錄表1份在卷可按，其在5年以內再犯本件有期徒刑以
    上之罪，核為累犯，應依刑法第47條規定加重其刑，並依法
    遞加重之。原審經審理之結果，認被告罪證明確，予以論科
    ，固非無見，但原審未及就94年6月3日犯行一併審理，顯有
    違誤，檢察官執此指摘原判決不當，自為有理由，應由本院
    撤銷改判。爰審酌海洛因毒品對於人體會產生成癮性，足以
    危害個人健康及社會安全之管制藥物，被告有多次毒品前科
    ，並經執行觀察、勒戒、強制戒治完畢，猶不知戒除施用之
    惡習，再犯本件施用毒品罪，深陷毒坑無法自拔，及其一再
    犯罪之自我麻醉動機、犯罪之手段、所生自我戕害結果及犯
    罪後坦承犯行之態度等一切情狀，量處如主文第二項所示之
    刑，以示懲儆。又扣案之上開海洛因一包，係查獲之毒品，
    應依同條例第18條第1 項前段，宣告沒收銷燬之，扣案注射
    針筒1 支，係被告所有，業據被告於警訊時供承在卷，且供
    犯罪所用之物，應依刑法第38條第1項第2款宣告沒收。末查
    ，被告受合法傳喚，無正當理由不到庭，爰不待其陳述逕行
    判決如前，附此載明。
據上論斷，應依刑事訴訟法第369條第1項前段、第364條、第371
條、第299條第1項前段，毒品危害防制條例第10條第1 項、第18
條第1項前段、第23條第2項，刑法第56條、第11條前段、第47條
、第38條第1項第2款，判決如主文。
本案經檢察官許仲瑩到庭執行職務
中　　華　　民　　國　　94　　年　　10　　月　　20    日
　　　　　　　　　刑事第九庭  審判長法　官  陳  祐  治
　　　　　　　　　　　　　　　　    法　官  王  炳  梁
　　　　　　　 　 　　　　　　　　　法　官  蔡  聰  明
以上正本證明與原本無異。
如不服本判決，應於收受送達後十日內向本院提出上訴書狀，其
未敘述上訴之理由者並得於提起上訴後十日內向本院補提理由書
（均須按他造當事人之人數附繕本）。
                                    書記官  郭  台  發
中　　華　　民　　國　　94　　年　　10　　月　　20　　日
附錄：本案論罪科刑法條全文
毒品危害防制條例第10條：
施用第1級毒品者，處六月以上五年以下有期徒刑。
施用第2級毒品者，處三年以下有期徒刑。
